臺灣高雄地方法院刑事判決　　　　　　　　　　　　　九十一年度易字第一一九號
　　公　訴　人　臺灣高雄地方法院檢察署檢察官
　　被　　　告　乙○○
右列被告因傷害案件，經檢察官提起公訴（九十年度偵字第二一八五七號），本院判
決如左：
    主    文
乙○○傷害人之身體，處拘役拾日，如易科罰金，以佰元折算壹日，緩刑貳年。
    事    實
一、乙○○與丙○○為男女友人，民國九十年七月七日上午六時許，在高雄市○○區
    ○○路三六０巷五十一號丙○○住處大樓前，乙○○因與丙○○發生口角，遂辱
    罵丙○○「不要臉」、「瘋子（閩南語）」等語（公然侮辱部分未據告訴），丙○○憤而用力拉扯乙○○之長髮，乙○○遂基於傷害之故意，徒手毆打丙○○手
    臂，致丙○○受有左上臂前側六‧五×九‧五公分挫傷青腫瘀血、右上臂後側挫
    傷青腫之傷害。
二、案經丙○○訴由高雄市政府警察局楠梓分局報請臺灣高雄地方法院檢察署檢察官
    偵查起訴。
    理    由
一、訊據被告乙○○固不否認與告訴人丙○○為男女友人，於右揭時、地雙方發生口
    角後，辱罵告訴人「不要臉」、「瘋子（閩南語）」等語，因告訴人自後方用力
    拉扯其頭髮，其乃將告訴人推開、可能因而造成告訴人受傷等情，惟矢口否認有
    何故意傷害告訴人之犯行，辯稱：僅出於自衛而將告訴人推開云云。
二、經查：
（一）告訴人丙○○與被告為男女友人，九十年七月七日上午六時許，被告駕駛汽車
      載送另一友人甲○○前往告訴人位於高雄市○○區○○路三六０巷五十一號八
      樓之三住處並在外等候，因久候未見甲○○，被告即鳴按告訴人住處電鈴，告
      訴人遂下樓查問，雙方旋發生口角，被告乃辱罵告訴人「不要臉」、「瘋子（
      閩南語）」等語，告訴人憤而用力拉扯被告頭髮，被告遂基於傷害之故意，徒
      手毆打告訴人手臂，致告訴人受有左上臂前側六‧五×九‧五公分挫傷青腫瘀
      血、右上臂後側挫傷青腫傷害之事實，業經告訴人於警、偵訊及本院審理中指
      述歷歷，並有驗傷診斷書附卷可稽，除被告是否基於傷害故意毆打告訴人手臂
      成傷一節外，並為被告坦認不諱。
（二）被告雖一再辯稱並未基於傷害故意毆打告訴人手臂，僅係為自衛推開告訴人、
      可能因此致告訴人受傷，然被告當日僅遭告訴人拉扯頭髮、並未受傷，此迭經
      被告自承無訛，核與告訴人供稱係因遭受被告辱罵、憤而拉扯被告頭髮等節相
      符，而告訴人當日係受有左上臂前側六‧五×九‧五公分挫傷青腫瘀血、右上
      臂後側挫傷青腫之傷害，而該等傷勢經法醫師研判結果，認係打撲挫傷，有驗
      傷診斷書可考，前已述及，衡情該等傷勢要無可能係單純推擋告訴人拉扯其頭
      髮所能造成，被告辯稱係因自衛推開告訴人、造成告訴人受傷，已難採信；參
      諸告訴人當日所著白色上衣右肩、近頸部處破裂、最上方之扣子破損，已經本
      院當庭勘驗屬實，告訴人當日並遭他人猛力拉扯、壓制，於試圖掙脫之際導致
      外衣破裂，已堪認定，則被告倘確因頭髮遭拉扯而推擋告訴人，何需猛力拉扯
      、壓制告訴人、致告訴人於試圖掙脫之際扯破外衣？是被告辯稱並非故意傷害
      告訴人云云，要屬卸責之詞，委無可採。
（三）至證人即在場之被告友人甲○○雖到庭證稱並未見聞被告毆打告訴人，亦未聽
      聞雙方口角爭執，然當日證人甲○○自告訴人住處離開後，遂逕自向道路方向
      步行離去，被告與告訴人均係在其身後，此據證人陳述明確，並與被告、告訴
  人供述情狀一致，且當日被告與告訴人確曾發生口角爭執，被告並辱罵告訴人
      「不要臉」、「瘋子（閩南語）」等語，告訴人則拉扯被告頭髮，迭經被告、
      告訴人於警、偵訊及本院審理中供述纂詳，前皆提及，證人既未聽聞被告與告
      訴人間口角爭執，縱證人未見聞被告毆打告訴人等情，亦難據以為對被告有利
      之認定；況當日被告係駕車載送證人前往告訴人住處並在外等候，擬載送證人
      返家，業如前述，證人既於上午六時許委請被告駕車搭載前往告訴人住處，被
      告又在外等候多時擬載送其返家，證人甲○○與被告間顯有相當交誼而有迴護
      被告之虞，其證詞亦難遽採。
（四）綜上所述，本件事證已臻明確，被告犯行堪以認定，應依法論科。
三、核被告所為，係犯刑法第二百七十七條第一項之傷害罪。爰審酌被告並無前科、
    素行良好，與告訴人為男女友人，因口角毆打告訴人，事後雖否認犯行但頗有悔
    意，而告訴人所受傷害非重，卻要求新臺幣（下同）十萬元、二十萬元之高額賠
    償，致無法達成和解，嗣後雖曾當庭表明願以二萬二千元與被告和解，然俟被告
    當庭提出該筆損害賠償金之際，告訴人竟又無故反悔等一切情狀，量處如主文所
    示之刑，並諭知易科罰金之折算標準，以資懲儆。又被告前未曾受有期徒刑以上
    刑之宣告，有臺灣高等法院被告全國前案紀錄表、臺灣高雄地方法院檢察署刑案
    資料查註紀錄表在卷可考，其因一時失慮，偶罹刑典，經此刑之宣告後，應知警
    惕而無再犯之虞，本院因認暫不執行其刑為當，爰宣告緩刑貳年，以啟自新。
據上論斷，應依刑事訴訟法第二百九十九條第一項前段，刑法第二百七十七條第一項
、第七十四條第一款、第四十一條第一項，罰金罰緩提高標準條例第一條前段、第二
條，判決如主文。
本案經檢察官郭麗娟到庭執行職務。
中      華      民      國    九十一    年      三      月      八      日
                                臺灣高雄地方法院刑事第三庭
                                        法  官  洪  文  慧
右正本證明與原本無異。
如不服本判決，應於判決送達後十日內，向本院提出上訴狀。
                                        書記官  蔡  維  容
中      華      民      國    九十一    年      三      月     十一     日
